臺灣新竹地方法院刑事判決　　　　　　　　　　　　　九十一年度易字第三七三號
　　公　訴　人　臺灣新竹地方法院檢察署檢察官
　　被　　　告　乙○○
右列被告因竊盜案件，經檢察官提起公訴（九十一年度偵字第一七九五號），本院判
決如左：
    主  文
乙○○攜帶兇器踰越安全設備竊盜，累犯，處有期徒刑拾月。
扣案之膠質手套壹雙、螺絲起子壹把，均沒收。
    事  實
一、乙○○曾犯竊盜、妨害風化等罪，經本院分別判處有期徒刑十月、六年，並定其
    應執行刑六年六月，於民國七十九年八月十六日入監執行，八十二年十一月二十
    四日假釋付保護管束，嗣經撤銷假釋，於八十四年六月十一日入監執行殘刑，並
    於八十六年八月二十七日再次假釋出獄付保護管束，八十七年四月二十八日縮刑
    期滿未經撤銷假釋，以已執行論。詎其仍不知悔改，復基於意圖為自己不法所有
    之犯意，於九十一年三月二十八日上午十一時三十分許，持其所有之膠質手套一
    雙及客觀上足以對人之生命、身體構成危險之螺絲起子一把，由新竹縣竹東鎮○
    ○路二五八號處所後方之石綿瓦，爬上三樓陽台，再順勢爬到隔鄰之新竹縣竹東
    鎮○○路二五六號及甲○○位於新竹縣竹東鎮○○路二五四號住處三樓之陽台，
    見該處門窗未鎖，即爬窗越入屋內（無故侵入住宅部分未據告訴），竊取甲○○
    所有，置於上開住處二樓房間內桌上之新臺幣四百五十五元，得手後欲離去之際
    ，為民眾朱宥銓發覺報警，嗣於同日上午十一時五十分許，在上址為警查獲，並
    扣得膠質手套一雙及螺絲起子一把。
二、案經新竹縣警察局竹東分局報請臺灣新竹地方法院檢察署檢察官偵查起訴。
    理  由
一、訊據被告乙○○除對於攜帶螺絲起子行竊之部分予以否認並辯稱：螺絲起子不是
    伊帶去的，是警察在陽台拾獲的云云外，對於其準備膠質手套翻越門扇行竊之犯
    行等情，均坦承不諱。惟查：被告於警訊及偵查中均坦認手套及螺絲起子均為其
    所有，且係作為準備行竊之工具，並經證人朱宥銓於警訊時證述綦詳，又手套與
    螺絲起子係同時在甲○○位於新竹縣竹東鎮○○路二五四號住處三樓陽台水塔旁
    被尋獲，螺絲起子為工具，平時應與其他工具置於工具箱內或置於經常需使用之
    處，衡諸常情，一般住家實不可能將螺絲起子單獨置放於住家陽台水塔旁，是被
    告事後翻異前詞，顯係飾卸之詞，不足採信。此外，並有被害人甲○○出具之新
    竹縣警察局竹東分局竹東派出所贓物認領保管單乙紙在卷可稽及供被告行竊所用
    之膠質手套一雙及螺絲起子一把扣案可資佐憑。本件事證明確，犯行堪以認定。
二、按刑法第三百二十一條第一項第三款攜帶兇器竊盜罪所謂之兇器，其種類並無限
    制，凡客觀上足對人之生命、身體、安全構成威脅，具有危險性之器械均屬之，
    此有最高法院七十九年度臺上字第五二五三號判例可資參照。而螺絲起子、活動
    扳手等工具，於客觀上均係得持以攻擊人身，對人之生命、身體、安全構成威脅
    ，具有相當危險性，揆諸前揭判例意旨，自屬刑法第三百二十一條第一項第三款
    所稱之兇器。又按刑法第三百二十一條第一項第二款所謂安全設備，係指依社會
    通常觀念足認為防盜之設備而言，而窗戶又為住宅之安全設備，此亦經最高法院
    四十五年度臺上字第一四四三號判例意旨揭示甚明。核被告乙○○所為，係犯刑
    法第三百二十一條第一項第二款、第三款之攜帶兇器踰越安全設備竊盜罪。公訴
    人於起訴書內記載被告所犯法條為刑法第三百二十一條第一項第一款，惟本件被
    告行竊時間為上午十一時三十分許，尚不符合該款「夜間」侵入住宅竊盜之加重
    條件，是公訴人上開法條之記載，顯有誤會，附此敘明。查被告曾犯竊盜、妨害
    風化等罪，經本院分別判處有期徒刑十月、六年，並定其應執行刑六年六月，於
    七十九年八月十六日入監執行，八十二年十一月二十四日假釋付保護管束，嗣經
    撤銷假釋，於八十四年六月十一日入監執行殘刑，並於八十六年八月二十七日再
    次假釋出獄付保護管束，八十七年四月二十八日縮刑期滿未經撤銷假釋，以已執
    行論等情，有臺灣新竹地方法院檢察署刑案資料查註紀錄表及臺灣高等法院被告
    全國前案紀錄表各一份在卷可查，其受有期徒刑之執行完畢，五年以內再犯本件
    有期徒刑以上之罪，為累犯，應依刑法第四十七條規定加重其刑。爰審酌被告因
    失業缺錢花用，竟圖不勞而獲以竊取他人財物滿足己之所需，損及被害人之財產
    法益，其登堂入室行竊之手段，對居家安寧所造成之負面影響甚大，實值非難，
    兼衡其竊得財物之價值非鉅及其犯後坦認部分犯行等一切情狀，量處如主文所示
    之刑，以示懲儆。
三、扣案之膠質手套一雙，為被告所有供本件竊盜犯行所用之物，已據其供明在卷，
    至同時扣案之螺絲起子一把，被告於本院審理時雖否認為其所有，惟本院認被告
    之辯解不可採信，已如前述，是仍應認螺絲起子一把亦為被告所有供本件竊盜犯
    行所用之物，併依刑法第三十八條第一項第二款之規定宣告沒收。
據上論斷，應依刑事訴訟法第二百九十九條第一項前段，刑法第三百二十一條第一項
第二款、第三款、第四十七條、第三十八條第一項第二款，判決如主文。
本案經檢察官劉邦繡到庭執行職務。
中      華      民      國      九十一      年    七    月    二十五    日
                                    臺灣新竹地方法院刑事第二庭
                                        審判長法  官   王銘勇
                                              法  官   雷雅雯
                                              法  官   蔡欣怡
右正本證明與原本無異。
如不服本判決，應於判決送達後十日內向本院提出上訴狀( 應附繕本 )。
                                              書記官   沈藝珠
中      華      民      國      九十一      年    七    月    二十五    日
附錄本案論罪科刑法條全文：
刑法第三百二十一條第二款、第三款
犯竊盜罪而有左列情形之一者，處六月以上五年以下有期徒刑：
二  毀越門扇、牆垣或其他安全設備而犯之者。
三  攜帶兇器而犯之者。
